臺灣高等法院高雄分院刑事判決
　　　　　　　　　　　　　　九十三年度上訴字第一二０二號
　上訴人
　即被告　己○○
上訴人因搶奪案件，不服臺灣高雄地方法院九十三年度訴字第一
四０九號中華民國九十三年十月十二日第一審判決（起訴案號：
臺灣高雄地方法院檢察署九十三年度偵字第七八六三、一０五九
五號），提起上訴，本院判決如下：
    主  文
上訴駁回。
    事實及理由
一、本案經本院審理結果，認原審判決之認事用法及量刑，均無
    不當，應予維持，並引用原審判決書所記載之事實、證據及
    理由。
二、上訴人即被告己○○上訴意旨雖又辯稱：被害人甲○○所有
    之機車，係伊向友人綽號「嘴巴」借的，不是伊所竊，另被
    害人丙○○、戊○○○之皮包，係伊在高雄縣岡山消防隊附
    近及在回家路上撿到，不是搶奪得來的，又伊搶奪被害人乙○○、丁○○○皮包時，並無攜帶西瓜刀，西瓜刀是在行搶
    後才撿到的，且原判決量刑過重云云。
三、惟查：
　(一)被告於警詢、檢察官偵查中，及檢察官聲請羈押、移審之原
    審訊問時，均供承其有竊取甲○○之機車，供日後行搶之用
    ，及搶奪丙○○、戊○○○之皮包等事實（警一卷第一、二
    頁、九十三年度偵字第七八六三號卷第三、四頁、聲羈卷第
    五頁、原審卷第二０頁）。且被告果如有向綽號「嘴巴」者
    借取機車，為何未能提供「嘴巴」者之姓名及住址，以供查
    證，已見借用之說不實。又該機車如非被告所竊，被告應無
    多次供承為其所竊，以供事後行搶之用之理，亦無供承搶奪
    丙○○、戊○○○之財物之可能。被告事後翻異前供，顯非
    真實可採。
　(二)被告於民國九十三年四月十四日為警查獲時，於警詢時供稱
    ：「警方查獲我時，　在我身上夾克左胸內口袋查獲一把西
    瓜刀。」（警一卷第一頁反面），於原審質問搶奪乙○○、
    丁○○○之皮包時，有無「把西瓜刀帶在身上」，亦供稱：
    「我行搶時帶在身上防身。」（原審卷第二二頁）。被告係
    於九十三年四月十四日十二時許，先後在高雄市○○區○○
    路八十四巷口搶奪乙○○之皮包，隨即在同路一六四巷口搶
    奪丁○○○之皮包後，而於同日十三時四十分許，在高雄市
    楠梓區○○路一六五巷口為警查獲，並在其身上扣得西瓜刀
    一把。是被告行搶至被查獲時，相隔僅一個多小時，而能自
    高雄市楠梓區至高雄縣岡山消防隊附近或回家路上撿到西瓜
    刀，再返回高雄市○○區○○路為警查獲，在時間上已有可
    疑，且既返回高雄縣岡山鎮，亦無再回頭至高雄市楠梓區之
    理。被告如未於行搶時攜帶西瓜刀，要無於原審供承之可能
    。被告於本院審理時，始為此答辯，顯見係避重就輕之詞，
    尚難採信。
　(三)按被告所犯刑法第三百二十六條第一項之攜帶兇器搶奪罪，
    其法定刑為一年以上　七年以下有期徒刑。原審以被告係
    連續犯，依法加重其刑（得加重其刑至二分之一，即一年六
    月以上至十年六月以下有期徒刑），並審酌被告一再攜帶兇
    器搶奪他人財物，嚴重破壞社會治安，及被告先前有犯連續
    搶奪案件，猶再犯本罪，目無法紀，犯罪後飾詞卸責，毫無
    悔意等一切情狀，量處有期徒刑伍年，係屬中度之刑，尚無
    過重之嫌。
　(四)綜上所敘，上訴人之上訴意旨執前詞指摘原判決不當，為無
    理由，應予駁回。
四、按西瓜刀鋒利無比，眾所周知，隨時可用以傷害人體，是其
    為兇器無疑，原判決漏未敘述；原判決事實欄一(七)及(八)認定
    被告於九十三年四月十四日十二時許，攜帶西瓜刀搶奪乙○○之財物，隨即於同日十二時五分許，搶奪丁○○○之財物
    ，二次犯行，時間緊接，犯罪地點接近，原審認定被告攜帶
    西瓜刀連續犯此二犯行，而於事實欄接續記載，致於(八)未再
    行記載攜帶西瓜刀，係屬文字上之省略，尚非漏載，因此二
    部分不影響被告之刑責，爰予補充說明。
據上論斷，應依刑事訴訟法第三百六十八條、第三百七十三條，
判決如主文。
本案經檢察官方娜蓉到庭執行職務。
中　　華　　民　　國　　93　　年　　12　　月　　31　　日
                          臺灣高等法院高雄分院刑事第八庭
                                      審判長法官　惠光霞
                                            法官  李淑惠
                                            法官  洪慶鐘
正本證明與原本無異。
如不服本判決應於收受本判決後十日內向本院提出上訴書狀，其
未述上訴理由者，並得於提起上訴後十日內向本院補提理由書
狀（均須按他造當事人之人數附繕本)「切 勿逕送上級法院」。
　　　　　　　　　　　　　　　 　　　　　　 書記官彭筱瑗
中　　華　　民　　國　　94　　年　　1 　　月　　4 　　日
                                                      Ｈ
